【裁判字號】    88,訴,323
【裁判日期】    890127
【裁判案由】    違反野生動物保育法
【裁判全文】
臺灣臺東地方法院刑事判決                         八十八年度訴字第三二三號
    公  訴  人  臺灣臺東地方法院檢察署檢察官
    被      告  甲○○
右列被告因違反野生動物保育法案件，經檢察官提起公訴 (八十八年度偵字第二五七
四號），本院判決如左：
    主  文
甲○○未具族群量逾越環境容許量之條件，獵捕保育類野生動物，處有期徒刑陸月，
緩刑貳年。
扣案之臺灣獼猴壹隻沒收。
    事  實
一、甲○○於民國八十三年底間，見族群容量未逾越環境容許量之珍貴稀有保育類野
    生動物臺灣獼猴一隻，停留在臺東縣池上鄉福原村福原二０九之九好其住處前之
    樹上，竟徒手獵捕，予以飼養。嗣於八十八年十月一日九時五十分許，在上址為
    警當場查獲，扣得上開獼猴一隻。
二、案經臺東縣警察局關山分局報請臺灣臺東地方法院檢察署檢察官偵查起訴。
    理  由
一、右揭事實，業據被告甲○○於警訊及偵查中坦承不諱，復有上開獼猴一隻代保管
    條一紙、照片一張附卷可稽。被告嗣於本院審理時翻異前詞，辯稱伊未獵捕云云
    ，尚非可採。本件事證明確，被告犯行，堪予認定。
二、按保育類野生動物，包括瀕臨絕種、珍貴稀有及其他應予保育之野生動物；而珍
    貴稀有野生動物，係指各地特有或族群量稀少之野生動物；又保育類野生動物非
    有族群量逾越環境容許量者，應予保育，不得騷擾、虐待、獵捕、宰殺或為其他
    利用，野生動物保育法第四條第一項第一款、第三條第四款及第十八條第一項第
    一款分別定有明文。查臺灣獼猴業經行政院農業委員會在七十九年八月三十一日
    以七十九農林字第九０三０三七三Ａ號第二次公告列入珍貴稀有之保育類野生動
    物。復未經中央主管機關農委會公告族群量逾越環境容許量，則被告非法獵捕，
    核其所為係犯野生動物保育法第四十一條第一項第一款的非法獵捕保育類野生動
    物罪。爰審酌被告犯罪之動機、目的、手段，犯罪時所受之刺激及其品性、生活
    狀況、智識程度、犯罪所生之損害，及犯罪後態度等一切情狀，量處如主文所示
    之刑。末查被告未曾受有期徒刑以上之宣告，有本院被告全國全案紀錄表附卷可
    稽，經此教訓，應知警惕，而無再犯之虞，本院因認本件刑之宣告，以暫不執行
    為適當，併予宣告緩刑貳年，用啟自新。扣案之臺灣獼猴一隻應依野生動物保育
    法第五十二條第一項前段宣告沒收。
據上論斷，應依刑事訴訟法第二百九十九條第一項前段，野生動物保育法第四十一條
第一項第一款、第五十二條第一項前段，刑法第十一條前段、第七十四條第一款，判
決如主文。
本案經檢察官陳弘能到庭執行職務
中    華    民    國      八十九      年      一       月      二十七   日
                                  臺灣臺東地方法院刑事庭
                                        法  官 簡  慧  娟
右正本證明與原本無異。
如不服本判決，應於判決送達後十日內向本院提出上訴狀。（須附繕本）
「切勿逕送上級法院」
                                        書記官 蘇  美  琴
中    華    民    國      八十九      年      一       月      二十九   日
附記
野生動物保育法第四十一條第一項第一款
有下列情形之一，處六月以上五年以下有期徒刑，得併科新臺幣二十萬元以上一百萬
元以下罰金：
一、未具第十八條第一項第一款之條件，獵捕、宰殺保育類野生動物者。
野生動物保育法第五十二條第一項前段
犯第四十條、第四十一條、第四十二條或第四十三條第三項之罪，查獲之保育類野生
動物得沒收之。


司法院資訊處製作；財團法人民間司法改革基金會備份。
